# 企业存续分立后，新分立企业如何处理分立时承担的暂估和预提

提问人：米小灰 时间：2016-04-16 12:22:22
公司情况如下：甲公司将部分业务分立出一个新的公司乙，分立时，乙公司有资产 1000 万，负债 700 万，所有者权益 300 ，分录：
借：资产 1000 贷：负债 700 权益 300 但在负债中有暂估和预提一共 400 万，乙公司成立后发现实际最终可确认的预提和暂估只有 100 万，也就是说负债实际上只有 400 万，那对于当初分立时计入的预提和实际应支付的差额 300 万应如何做账务处理？ 第一种： 借：预提费用 300 贷：资本公积 300 第二种： 借：预提费用 300 贷：营业外收入300 请指教，谢谢！

回答人：chenyiwei
如果当初分立时根据当时可获得的信息作出的暂估预提是合理的，后来由于情况变化导致部分无需支付，则应按会计估计变更处理，贷记管理费用等当初计提对应的科目；如果属于会计差错，则应按前期差错更正处理，最终结果是调整资本公积。